臺灣彰化地方法院刑事附帶民事判決
111年度附民字第345號
原      告  趙偉隆


被      告  鐘順良
上列當事人因被告傷害案件（本院111年度訴字第683號），經原
告提起附帶民事訴訟，請求損害賠償，本院於民國111年11月17
日言詞辯論終結，判決如下
    主      文
被告應給付原告新臺幣貳萬元，及自民國111年7月16日起至清償
日止，按年息百分之五計算之利息。
原告其餘之訴駁回。
本判決原告勝訴部分得假執行。
原告其餘假執行之聲請駁回。
    事實及理由
一、被告鐘順良經合法通知，無正當之理由不到庭，依刑事訴訟
    法第498條之規定，得不待其陳述而為判決。　　
二、原告主張：被告於民國111年2月10日16時4分許，騎乘車號0
    00-000號普通重型機車行經彰化縣○○鎮○○路000巷000號前方
    和頭一號橋附近時，於轉彎處因騎到分向限制線（雙黃線）
    處不慎與對向由原告所駕駛車號000-00號自小貨車發生輕微
    擦撞，原告隨即停車並向鐘順良表示要通報警方前來處理，
    被告表示人並未怎樣隨即騎乘機車離去，嗣於同日16時7分
    許，被告騎機車折返找尚停留在現場之原告，並基於傷害他
    人身體犯意，持鐵鍊毆打原告胸部，致原告因此受有前胸壁
    挫傷、胸部擦傷等傷害。原告因被告傷害行為受傷，並受有
    精神上之痛苦，請求慰撫金新臺幣（下同）5萬元。爰依侵
    權行為損害賠償之法律關係，請求被告負損害賠償責任。並
    聲明：㈠被告應給付原告5萬元及自起訴狀繕本送達翌日（即
    111年7月16日）起至清償日止，按年息5％計算之利息。㈡願
    供擔保，請准宣告假執行。
三、被告未於言詞辯論期日到場，亦未提出書狀作何答辯。
四、按附帶民事訴訟之判決，應以刑事訴訟判決所認定之事實為
    據，刑事訴訟法第500條前段定有明文。原告主張遭被告毆
    打而受傷之事實，業經本院以111年度訴字第683號刑事判決
    ，依刑法第277條第1項之傷害罪，判處被告有期徒刑3月在
    案，是原告主張被告有傷害之侵權行為事實，自屬有據。
五、因故意或過失不法侵害他人權利者，負損害賠償責任。故意
    以背於善良風俗之方法，加損害於他人者亦同。民法第184
    條第1項定有明文。不法侵害他人之身體、健康、名譽、自
    由、信用、隱私、貞操，或不法侵害其他人格法益而情節重
    大者，被害人雖非財產上之損害，亦得請求賠償相當之金額
    ，民法第195條第1項前段亦有明文。非財產上損害之慰撫金
    數額，究竟若干為適當，應斟酌雙方（包括侵權人）之身分
    ，資力與加害程度等定之（最高法院108年台上字第1073號
    民事判決意旨參照）。經查：
  ㈠被告上開故意侵權行為，業經本院以111年度訴字第683號刑
    事判決認定屬實，被告上開行為，係故意以背於善良風俗之
    方法，加損害於原告之身體及健康，原告主張被告應負侵權
    行為損害賠償責任，自屬有據。
  ㈡原告主張其因被告上開行為受傷，衡情精神上自受有相當之
    痛苦，故原告依民法第195條第1項前段請求被告給付精神慰
    撫金，自屬有據。本院審酌被告本件侵權行為之手段；及原
    告之傷勢為前胸壁挫傷、胸部擦傷，傷勢輕微，本案發生後
    ，除案發當日急診外，也僅於5日後醫過一次等情，有原告
    個人就醫紀錄查詢可證；另審酌原告之學歷、職業、薪資，
    及被告於刑案審理時自稱高職畢業學歷、無工作能力、領取
    殘障津貼維生等一切情況，認本件原告得請求之慰撫金以2
    萬元為適當，逾此部分之請求即屬過高。
六、綜上所述，被告上開故意侵權行為，侵害原告身體及健康。
    從而，原告依民法第184條第1項、第195條第1項前段，請求
    被告給付2萬元及自起訴狀繕本送達被告翌日即111年7月16
    日起至清償日止，按年息5％計算之利息，為有理由，應予准
    許；逾此部分之請求，為無理由，應予駁回。
七、本判決所命給付未逾50萬元，依民事訴訟法第389條第1項第
    5款之規定，應依職權宣告假執行；至原告敗訴部分，其假
    執行之聲請則失其依據，應併予駁回。
八、本件係刑事附帶民事訴訟事件，依刑事訴訟法第505條第2項
    之規定，免納裁判費用，且在本院審理期間，亦未生其他訴
    訟費用之支出，然未免事實上存在隱而暫未提出於法院之訴
    訟費用支出，爰依民事訴訟法第79條之規定，諭知訴訟費用
    負擔如主文所示（臺灣高等法院暨所屬法院107年法律座談
    會民事類提案第18號座談意見參照）。
中　　華　　民　　國　　111 　年　　11　　月　　24　　日
                  刑事第八庭        法  官  陳怡潔
以上正本證明與原本無異。
如不服本判決應於收受判決後20日內，向本院提出上訴書狀，並
應敘述具體理由。其未敘述上訴理由者，應於上訴期間屆滿後20
日內向本院補提理由書(均須按他造當事人之人數附繕本)「切勿
逕送上級法院」。
中　　華　　民　　國　　111 　年　　11　　月　　24　　日
                                    書記官  謝儀潔